臺灣臺中地方法院刑事判決　　　　　　　96年度易字第1387號
公　訴　人　臺灣臺中地方法院檢察署檢察官
被　　　告　甲○○
上列被告因加重竊盜案件，經檢察官提起公訴（九十六年度偵字
第一五六○號、第三九三八號），本院合議庭裁定由受命法官獨
任進行簡式審判程序，判決如下：
    主          文
甲○○共同攜帶兇器竊盜，累犯，共捌罪，各處有期徒刑捌月，
扣案螺絲起子、斜口剪刀、筆型手電筒各壹支及棉質手套貳雙均
沒收。應執行有期徒刑年貳月，扣案螺絲起子、斜口剪刀、筆
型手電筒各壹支及棉質手套貳雙均沒收。
    犯罪事實及理由
一、甲○○前因偽造文書、過失致死案件，經法院分別判處有期
    徒刑七月、一年六月，並定執行刑有期徒刑二年確定，於民
    國九十一年三月二十六日假釋出監，嗣於九十一年十一月三
    十日假釋期滿未經撤銷假釋以已執行完畢論。
二、甲○○與乙○○（伺到案後審結）共同意圖為自己不法之所
    有，基於加重竊盜之犯意聯絡，於九十五年十二月二十日凌
    晨五時零五分許，在臺中縣大里市○○路○段七四七巷大明
    里土地公廟前，持乙○○所有之棉質手套一雙、筆型手電筒
    一支及客觀上足以對人身安全構成威脅之螺絲起子、斜口剪
    刀各一支，由甲○○把風，乙○○先以螺絲起子敲破丙○○
    所有車號9539-LC號自用小客車右前座車窗（毀損部分未據
    告訴），再持斜口剪刀竊取車內汽車音響主機、數位機上盒
    各一台（價值共約新臺幣【下同】五萬八千元）。得手後欲
    離去時，為巡邏警員查獲，並當場扣得前述乙○○所有之棉
    質手套一雙、螺絲起子、斜口剪刀、筆型手電筒各一支，及
    丙○○所有之汽車音響主機、數位機上盒各一台（已發還）
    。
三、甲○○復與李建和（另經檢察官發布通緝）共同意圖為自己
    不法之所有，基於加重竊盜之犯意聯絡，先後於下列時地，
    持客觀上足以危害人身安全之車窗擊破器、螺絲起子（均未
    扣案），及甲○○所有棉質手套一雙，由甲○○把風，李建
    和先以上開車窗擊破器擊破他人汽車車窗（毀損部分皆未據
    告訴），再以螺絲起子卸下車內財物之方式，竊取他人車內
    財物共七次，得手後變賣，所得贓款朋分花用，詳情如下：
  (一)九十五年十二月十九日晚間八時三十分許，在臺中市○○○
    街與文心一路交岔口附近，由甲○○把風，李建和持車窗擊
    破器擊破沈良燦所有車號5Q-2481號自用小客車之車窗，再
    由甲○○以螺絲起子拆卸竊取車內汽車音響一組，得手後逃
    逸。
  (二)九十五年十二月二十三日晚間八時十七分許，在臺中市市○○○路七七號前，由甲○○把風，李建和先持車窗擊破器擊
    破黃文彥所有車號4336-HD號自用小客車之車窗，再以螺絲
    起子拆卸竊取車內DVD主機、螢幕各一台（價值共約七千元
    ），得手後逃逸。
  (三)九十六年一月二十一日晚間九時許，在臺中市○○○路與惠
    來路口之惠來停車場，由甲○○把風，李建和先持車窗擊破
    器擊破曾煥閔所有車號3322-NS號自用小客車之車窗，再以
    螺絲起子拆卸竊取車內汽車音響一組，得手後逃逸。
  (四)九十六年一月二十三日晚間六時五十分許，在臺中市○○路
    臺中高農附近，由甲○○把風，李建和先持車窗擊破器擊破
    王筠喬所使用車號Y6-9580號自用小客車之車窗，再以螺絲
    起子拆卸竊取車內汽車音響一組（價值約三千七百元），得
    手後逃逸。
  (五)九十六年一月二十四日下午一時許，在臺中市○○○街二一
    號之停車場，由甲○○把風，李建和先持車窗擊破器擊破江
    岳峰所有車號8161-EW號自用小客車之車窗，再竊取車內行
    動電話二支（價值共約六千元），得手後逃逸。
  (六)九十六年一月二十九日下午五時二十二分許，在臺中市○○○路與惠來路交岔口附近，由甲○○把風，李建和先持車窗
    擊破器擊破林其楓所有車號8786-LF號自用小客車之車窗，
    再以螺絲起子拆卸竊取車內汽車音響、行車電腦各一組（價
    值共約三萬元），得手後逃逸。
  (七)九十六年一月三十日下午二時零三分許，在臺中市○○○路
    與文心路愛買停車場，由甲○○把風，李建和先持車窗擊破
    器擊破張秀珍所有車號9961-PW號自用小客車之車窗，再以
    螺絲起子拆卸竊取車內DVD主機、螢幕各一台及棕色背包一
    只（內有家樂福信用卡一張、隨身碟一枚）（價值共約十萬
    元），得手後欲離去時，甲○○為警員查獲，並當場扣得前
    揭甲○○所有供行竊所用之棉質手套一雙（另扣得與本案無
    關之口罩一個），及張秀珍所有之棕色背包一只（內有家樂
    福信用卡一張、隨身碟一個）（已發還）。
二、上開犯罪事實，業據被告甲○○於本院審理時坦承不諱，核
    與被害人丙○○、沈良燦、黃文彥、曾煥閔、王筠喬、江岳
    峰、林其楓及張秀珍於警詢時指述車內財物遭竊，及共犯乙○○於警詢、偵查中供稱與被告甲○○共同行竊等情節，均
    相符合，並有被害人丙○○、張秀珍出具之贓物認領保管單
    各一份在卷可稽，復有被告甲○○所有供行竊所用之棉質手
    套一雙及共犯乙○○所有之螺絲起子、斜口剪刀、筆型手電
    筒各一支、棉質手套一雙扣案可資佐證，足見被告甲○○自
    白與事實相符。本件事證明確，被告甲○○犯行堪以認定。
三、論罪科刑
  (一)被告甲○○與共犯乙○○、李建和持以行竊所用之螺絲起子
    、車窗擊破器、斜口剪刀，均為金屬材質，質地堅硬，形體
    銳利，客觀上足以對人身安全構成威脅，自屬兇器。核被告
    前開八次犯行所為，均係犯刑法第三百二十一條第一項第三
    款之攜帶兇器竊盜罪。
  (二)被告甲○○就上開編號二所載一次加重竊盜犯行，與乙○○
    有犯意聯絡及行為分擔；就上開編號三所載七次加重竊盜犯
    行，與李建和有犯意聯絡及行為分擔，均為共同正犯。
  (三)被告甲○○先後八次加重竊盜犯行，犯意各別，行為互殊，
    應予分論併罰。
  (四)被告甲○○前因過失致死、偽造文書案件，經法院分別判處
    有期徒刑一年六月、七月，並定執行刑有期徒刑二年確定，
    於九十一年三月二十六日假釋出監，嗣於九十一年十一月三
    十日假釋期滿未經撤銷假釋以已執行完畢論，有卷附臺灣高
    等法院被告前案紀錄表可憑。其於有期徒刑執行完畢五年內
    故意再犯本件有期徒刑以上之數罪，為累犯，各應依刑法第
    四十七條第一項規定加重其刑。
  (五)爰審酌被告甲○○年輕力壯，不思努力工作賺取正當酬勞，
    竟藉行竊方式牟利，於短短一個多月時間，犯下本件八起加
    重竊盜案件，其於九十五年十二月二十日為警查獲移送地檢
    署，經檢察官諭知限制住居釋放後，仍不悔改，再犯下前述
    編號三之(二)至(七)六件加重竊盜案件，其犯罪除生損害於被害
    人之財產外，亦危害社會治安，行竊所得財物價值約二十多
    萬元，迄未賠償被害人損失，惟念其事後坦承犯行，足見尚
    非全無悔意等一切情狀，分別量處如主文所示之刑，並定其
    應執行之刑。
  (六)扣案螺絲起子、斜口剪刀、筆型手電筒各一支及棉質手套二
    雙，分別係共犯乙○○及被告甲○○所有供本案行竊所用之
    物，業據被告甲○○供明在卷，爰依刑法第三十八條第一項
    第二款規定宣告沒收。另扣案口罩一個，據被告甲○○表示
    係騎乘機車使用，與竊盜無關，卷內亦無證據資料顯示該口
    罩係供被告甲○○本案行竊所用之物，爰不併予諭知沒收。
四、本院九十六年度易字第一三八七號、第一六四五號案件，為
    被告甲○○一人犯數罪之相牽連案件，本院合併審理，合併
    判決，附此敘明。
據上論斷，應依刑事訴訟法第二百七十三條之一第一項、第二百
九十九條第一項前段，刑法第二十八條、第三百二十一條第一項
第三款、第四十七條第一項、第五十一條第五款、第三十八條第
一項第二款，判決如主文。
中　　華　　民　　國　　96　　年　　4 　　月　　27　　日
                  刑事第十二庭  法  官  羅智文
上正本證明與原本無異。
如不服本判決，應於送達後十日內向本院提出上訴狀（須附繕
本），上訴於臺灣高等法院臺中分院。
                                書記官  廖春玉
中　　華　　民　　國　　96　　年　　4 　　月　　27　　日
附錄本案論罪科刑法條
刑法第321條第1項第3款
犯竊盜罪而有左列情形之一者，處6月以上、5年以下有期徒刑：
三  攜帶兇器而犯之者。
